【裁判字號】    97,訴,1126
【裁判日期】    970714
【裁判案由】    違反槍砲彈藥刀械管制條例
【裁判全文】
臺灣彰化地方法院刑事判決              97年度訴字第1126號
公  訴  人  臺灣彰化地方法院檢察署檢察官
被      告  甲○○
                      號
指定辯護人  本院公設辯護人  乙○○
上列被告因違反槍砲彈藥刀械管制條例，經檢察官提起公訴（九
十七年度偵字第一一六二號），本院判決如下：
    主  文
甲○○未經許可，持有空氣槍，處有期徒刑壹年捌月，併科罰金
新臺幣萬元，罰金如易服勞役，以新臺幣壹仟元折算壹日，緩
刑肆年，扣案之改造空氣槍壹枝（槍枝管制編號：000000
0000號）、二氧化碳鋼瓶貳枝，均沒收。
    事  實
一、甲○○明知空氣槍係槍砲彈藥刀械管制條例所列管之物品，
    未經中央主管機關內政部之許可，不得非法持有，竟為供射
    擊鳥類之用，於民國九十六年六、七月間之某日，在臺中市
    ○○路○段、臺中火車站後站附近之某廣場，向真實姓名年
    籍不詳之成年男子，以新臺幣一千五百元之價格，購入以外
    接高壓鋼瓶內之氣體為發射動力、具殺傷力之改造空氣槍一
    枝（槍枝管制編號：0000000000號）、二氧化碳
    鋼瓶二枝、鋼珠一瓶，即未經許可而持有之，並放置在其位
    於彰化縣二林鎮○○路○段三五二巷四三號住處內。嗣於九
    十七年一月三十日下午四時五十分許，經警持本院核發之搜
    索票至其上開住處搜索而查獲，並扣得改造空氣槍一枝（槍
    枝管制編號：0000000000號）、二氧化碳鋼瓶二
    枝、鋼珠一瓶，而查悉上情。
二、案經彰化縣警察局芳苑分局報告臺灣彰化地方法院檢察署檢
    察官偵查起訴。
    理  由
一、上開事實，迭經被告甲○○於警詢、偵訊、本院審理時，坦
    承不諱，並有改造空氣槍一枝、二氧化碳鋼瓶二枝、鋼珠一
    瓶扣案為憑；再扣案之改造空氣槍一枝、二氣化碳鋼瓶二枝
    ，經送請內政部警政署刑事警察局以檢視法、性能檢驗法、
    動能測試法鑑驗結果，該改造空氣槍一枝（槍枝管制編號：
    0000000000號），認係氣體動力式槍枝，以外接
    高壓鋼瓶內氣體為發射動力，經以金屬彈丸測試三次，其中
    彈丸（直徑約六ｍｍ、重○點八八ｇ）最大發射速度為一五
    七公尺／秒，計算其動能為十焦耳，換算其單位面積動能為
    三八焦耳／平方公分；大二氧化碳鋼瓶一枝，認係外接式高
    壓氣體鋼瓶；小二氧化碳鋼瓶一枝，認係小型高壓氣體鋼瓶
    ；而依日本科學警察研究所之研究結果，彈丸單位面積動能
    達二十焦耳／平方公分則足以穿入人體皮肉層，再經刑事警
    察局對活豬作射擊測試結果，彈丸單位面積動能達二四焦耳
    ／平方公分，則足以穿入豬隻皮肉層；此有該局九十七年三
    月十三日刑鑑字第○九七○○二二○五二號槍彈鑑定書一份
    附卷可稽，依上開鑑驗結果，本件扣案之改造空氣槍經裝填
    金屬彈丸測射三次，其最大單位面積動能既達每平方公分三
    八焦耳，堪認該改造空氣槍應具殺傷力無疑，足徵被告自白
    確與事實相符。本件事證明確，被告未經許可持有空氣槍之
    犯行，應堪認定。
二、核被告所為，係犯槍砲彈藥刀械管制條例第八條第四項之未
    經許可持有空氣槍罪。又被告所犯槍砲彈藥刀械管制條例第
    八條第四項之罪，其法定刑為三年以上十年以下有期徒刑，
    併科新臺幣七百萬元以下罰金，惟本件被告係為供射擊鳥類
    之用，始於上開時、地購入扣案之改造空氣槍一枝，並未經
    許可而持有之，其持有該改造空氣槍時間尚非甚長，亦未持
    之作為其他犯罪之用，所生危害較低，而上開改造空氣槍係
    以二氧化碳高壓鋼瓶內氣體為發射動力，相較於其他列管槍
    枝而言，其殺傷力顯然較為輕微而有限，倘科以法定最低本
    刑，猶嫌過苛，本院衡其犯罪情狀，尚有可憫恕之處，爰依
    刑法第五十九條規定，減輕其刑。爰審酌被告持有具殺傷力
    之槍枝，對社會安全造成潛在危害，及其犯罪之動機、目的
    、手段、持有改造空氣槍之期間約六個月，暨犯罪後坦承犯
    行，態度尚屬良好等一切情狀，量處如主文所示之刑，罰金
    部分並諭知易服勞役之折算標準。再被告前未曾因故意犯罪
    受有期徒刑以上刑之宣告，有臺灣彰化地方法院檢察署刑案
    資料查註紀錄表及臺灣高等法院被告前案紀錄表各一份在卷
    可考，雖因一時失慮，致罹刑典，然經此偵審程序與論罪科
    刑之教訓後，當應知所警惕，而無再犯之虞，本院認所宣告
    之刑，以暫不執行為適當，爰宣告緩刑四年，以啟自新。扣
    案之改造空氣槍一枝（槍枝管制編號：000000000
    0號），係槍砲彈藥刀械管制條例第四條第一項第一款所列
    管之槍砲，屬於違禁物，二氧化碳鋼瓶二枝則為上開改造空
    氣槍之動能來源，應屬改造空氣槍之從物，均應依刑法第三
    十八條第一項第一款，宣告沒收。至於扣案之鋼珠一瓶、紅
    外線瞄準器一個，既非違禁物，亦非該改造空氣槍之主要組
    成零件，爰均不為沒收之諭知。
據上論斷，應依刑事訴訟法第二百九十九條第一項前段，槍砲彈
藥刀械管制條例第八條第四項，刑法第十一條前段、第五十九條
、第四十二條第三項、第七十四條第一項第一款、第三十八條第
一項第一款，判決如主文。
本案經檢察官蔡曉崙到庭執行職務。
中    華    民    國    97    年    7     月    14    日
                  刑事第六庭    審判長法  官  王義閔
                                      法  官  林欣苑
                                      法  官  鄭舜元
以上正本證明與原本無異。
如不服本判決，應於判決送達後10日內，向本院提出上訴狀（ 須
附繕本 ）。
中    華    民    國    97    年    7     月    14    日
                                      書記官  陳秀香
附錄：論罪科刑法條：
槍砲彈藥刀械管制條例第8條
未經許可，製造、販賣或運輸鋼筆槍、瓦斯槍、麻醉槍、獵槍、
空氣槍或第4條第1項第1款所定其他可發射金屬或子彈具有殺傷
力之各式槍砲者，處無期徒刑或5年以上有期徒刑，併科新臺幣1
千萬元以下罰金。
未經許可，轉讓、出租或出借前項所列槍枝者，處5年以上有期
徒刑，併科新臺幣1千萬元以下罰金。
意圖供自己或他人犯罪之用，而犯前二項之罪者，處無期徒刑或
7年以上有期徒刑，併科新臺幣1千萬元以下罰金。
未經許可，持有、寄藏或意圖販賣而陳列第1項所列槍枝者，處3
年以上10年以下有期徒刑，併科新臺幣700萬元以下罰金。
第 1 項至第 3 項之未遂犯罰之。


司法院資訊處製作；財團法人民間司法改革基金會備份。
